【裁判字號】    97,交聲,2558
【裁判日期】    971031
【裁判案由】    交管條例聲異
【裁判全文】
臺灣板橋地方法院刑事裁定            97年度交聲字第2558號
原處分機關  交通部公路總局台北區監理所
異  議  人
即受處分人  甲○○
上列異議人因違反道路交通管理處罰條例案件，對於交通部公路
總局台北區監理所於中華民國九十七年八月二十九日所為之裁決
處分（案號：北監營裁字裁40-A00WE5428號）不服，聲明異議，
本院裁定如下：
    主      文
異議駁回。
    理      由
一、原處分意旨略以：異議人甲○○於民國九十七年五月七日下
    午四時十三分許，騎駕車號Ｌ８─７３７號營業小客車，行
    經台北市○○○路○段、館前路交岔路口時，因有「汽車駕
    駛人，駕駛汽車行經行人穿越道有行人穿越時，不暫停讓行
    人先行通過」之違規，經警攔停舉發，填具台北市政府警察
    局九十七年五月九日北市警交大字第A00WE5428 號舉發違反
    道路交通管理事件通知單，原處分機關於九十七年八月二十
    九日依道路交通管理處罰條例第四十四條第二項規定，裁處
    罰鍰新台幣三千元，異議人於同年九月一日聲明異議等情。
二、異議意旨則以：異議人確於前開時、地，駕駛計程車行經前
    開路段，為警攔停舉發屬實，但當時伊係跟著前車右轉，並
    無行人，何來未禮讓行人，且舉發沒有照片或錄影佐證，原
    處分應予撤銷云云。
三、法院之判斷：
（一）按汽車駕駛人，駕駛汽車行經行人穿越道有行人穿越時，
      不暫停讓行人先行通過者，處新台幣一千二百元以上三千
      六百元以下罰鍰，道路交通管理處罰條例第四十四條第二
      項定有明文。
（二）查異議人於前開時、地，駕駛計程車行經前開路段，為警
      攔停舉發之事實，為異議人所不否認，並有現場照片在卷
      可稽，應堪信為真實。
（三）證人即舉發警員王在垣於本院審理時到庭結證稱：本案是
      伊舉發，當時伊在該路口北側值勤，異議人駕駛營業小客
      車尾隨前方一輛自用小客車右轉，該自小客車右轉時行人
      正在行走，該名女性行人由東向西穿越人行道，該營業小
      客車很快地右轉過來，沒有禮讓該行人，伊就依法舉發等
      語。審酌證人王在垣為依法執行公務之警員，與異議人素
      不相識，當無甘冒偽證罪責誣指異議人之理，且製有舉發
      違規現場圖佐證，堪信其證述異議人之違規經過為真實。
      又依現場照片顯示，該路段交岔路口確實設有行人穿越道
      ，是該路段之道路規劃，顯已考量該地車行種類、車流量
      、周圍道路路況，據此設計分道限制，駕駛人駕車行經行
      人穿越道，遇有行人穿越時，自應暫停讓行人先行通過甚
      明。異議人未依規定暫停禮讓人行道上之行人先行，違規
      事證明確，洵堪認定。異議人主張該路段當時沒有行人云
      云，尚屬無據。
（四）綜上所述，異議人駕駛營業小客車，在台北市○○○路○
      段、館前路交岔路口時，確有「汽車駕駛人，駕駛汽車行
      經行人穿越道有行人穿越時，不暫停讓行人先行通過」之
      違規，原處分機關據以裁罰，於法有據，異議人聲明異議
      為無理由，應予駁回。
四、據上論斷，應依道路交通案件處理辦法第十九條，裁定如主
    文。
中    華    民    國    97    年    10    月    31    日
                  交通法庭  法  官  林鈺琅
上列正本證明與原本無異。
如不服本裁定應於送達後五日內向本院提出抗告狀。
                            書記官  林蔚然
中    華    民    國    97    年    10    月    31    日


司法院資訊處製作；財團法人民間司法改革基金會備份。
